---
title: "Graficar Tweets"
author: "Isis Bonet Cruz"
date: "4 de marzo de 2019"
output: html_document
---

```{r setup, include=FALSE}
knitr::opts_chunk$set(echo = TRUE)
```

```{r include=FALSE}
load("twitterData.RData")
```

#Graficando los tweets

## La api de Google maps debe tener activado la geolocalizaci?n debe registrarla
```{r echo=FALSE}
api <- "AIzaSyBBEuBdYp3gpB3k3L_E0kbnGXr7BmVTVTQ"
```

```{r results="hide"}
if (!require(maps)) install.packages("maps") 
if (!require(purrr)) install.packages("purrr")
if (!require(ggmap)) install.packages("ggmap")
if (!require(tidyr)) install.packages("tidyr")
library(maps)
library(purrr)
library(ggmap)
library(tidyr)
library(dplyr)
```


```{r results='hide'}
#api <- Aqu? se ponen las credencias de una geocoding api
register_google(key = api)
getOption("ggmap")
```


```{r eval=FALSE}
#Generar una nueva columna con la longitud y latitud seg?n la localicaci?n (location)
rcn_flw_data <- rcn_flw_data %>% 
  mutate(longlat = purrr::map(.$location, geocode)) 
#Seleccionar algunas columnas
rcn_flw_dataSelect <-rcn_flw_data %>%select(screen_name, created_at, followers_count, statuses_count,location, longlat)
# Separar la columana longlat en dos columnas
rcn_flw_dataSelect<-rcn_flw_dataSelect%>% unnest()
# Elimnar las filas que tienen NA
rcn_flw_dataSelect<-na.omit(rcn_flw_dataSelect)

```

##Generar mapa

```{r results='hide'}
if (!require(ggthemes)) install.packages("ggthemes")
library(ggthemes)
library(ggplot2)
```
El valor del alpha es para la transparencia de los puntos, 1- color normal, menor que 1 se le va dando transparencia.<br/>

```{r}
world <- ggplot() +
  borders("world", colour = "gray85", fill = "gray80") +
  ggthemes::theme_map()

map <- world +
  geom_point(aes(x = lon, y = lat,
                 group=location,
                 size = followers_count),
             data = rcn_flw_dataSelect, colour = 'red', alpha =.3) +
  scale_size_continuous(breaks = c(250, 500, 750, 1000)) +
  labs(size = 'Followers')
map
```

##Usar plotly para gr?ficos
```{r results='hide'}
if (!require(plotly)) install.packages("plotly") 
if (!require(gganimate)) install.packages("gganimate")
library(plotly)
```

Usemos el mapa creado anteriormente para mostarlo din?micamente, con ggplotly

```{r echo=TRUE}
m<-plotly::ggplotly(map, tooltip = c('group','size'))
m

```

##Utilizando leaflet para visualizar el mapa


```{r}
if (!require(leaflet)) install.packages("leaflet") 
library(leaflet) 
```


```{r}

m <- leaflet(rcn_flw_dataSelect) %>%addTiles()

m %>% addCircles(lng = ~lon, lat = ~lat, popup = rcn_flw_dataSelect$location, weight = 8, radius = 40, color = "#fb3004", stroke = TRUE, fillOpacity = 0.8)
```

